【裁判字號】    95,訴,277
【裁判日期】    950428
【裁判案由】    毒品危害防制條例
【裁判全文】
臺灣基隆地方法院刑事判決               95年度訴字第277號
公  訴  人  臺灣基隆地方法院檢察署檢察官
被      告  乙○○
                    （另案於臺灣基隆監獄執行中）
上列被告因毒品危害防制條例案件，經檢察官提起公訴（95年度
毒偵字第437 號、第451 號），被告為有罪之陳述，本院合議庭
裁定由受命法官獨任進行審判，經改依簡式審判程序審理後判決
如下：
    主  文
乙○○連續施用第一級毒品，累犯，處有期徒刑拾月，扣案之第
一級毒品海洛因（合計毛重零點陸伍公克）沒收銷燬之。
    事  實
一、乙○○前因施用第二級毒品案件，先後2 次經觀察、勒戒後
    ，均認無繼續施用毒品之傾向，分別於民國88年5 月29日及
    同年12月22日執行完畢釋放，由臺灣基隆地方法院檢察署檢
    察官各以88年度毒偵緝字第181 號及88年度毒偵字第1218號
    處分書為不起訴處分確定。又因施用第二級毒品案件，經本
    院裁定送強制戒治（業於民國90年10月30日期滿），並判處
    有期徒刑6 月確定，復因施用第二級毒品案件，再經本院判
    處有期徒刑8 月確定，上開2 案件經本院定應執行刑為有期
    徒刑1 年確定。復因竊盜及施用第二級毒品案件，分經本院
    判處有期徒刑1 年及8 月確定，該2 案件經本院合併定應執
    行刑為有期徒刑1 年6 月確定。乙○○經接續執行上開有期
    徒刑1 年及1 年6 月後，於92年3 月6 日假釋出監，92年9
    月8 日假釋期滿，未經撤銷假釋，未執行之刑以已執行論，
    而視為執行完畢。又因施用第二級毒品及持有第一級毒品案
    件，經本院判處有期徒刑4 月、3 月，定應執行有期徒刑6
    月確定，於94年2 月25日執行完畢。再因施用第一級、第二
    級毒品案件，經臺灣高等法院判處有期徒刑1 年確定；另因
    加重竊盜案件，經本院判處有期徒刑1 年確定，該2 案件經
    本院裁定合併定應執行刑為有期徒刑1 年10月確定，現接續
    執行中。
二、詎乙○○猶未戒斷毒癮，於強制戒治執行完畢後5 年內，復
    基於施用第一級毒品海洛因之概括犯意，自95年2 月8 日下
    午5 時許起至同年月10日下午2 時止，在基隆市○○區○○
    路178 巷27號之1 住處，以將第一級毒品海洛因摻水注入注
    射針筒，再施打血管之方式，連續施用第一級毒品海洛因3
    次。嗣為警先於95年2 月9 日下午3 時40分許，在基隆市○
    ○區○○路305 號前查獲，並扣得第一級毒品海洛因（毛重
    0.3 公克）；繼於95年2 月11日下午4 時許，為警在基隆市
    安樂區○○路178 巷口查獲，並扣得第一級毒品海洛因（毛
    重0.35公克）。
三、案經基隆市警察局第一、第四分局移送臺灣基隆地方法院檢
    察署檢察官偵查後起訴。
    理  由
壹、程序事項
    本件被告乙○○所犯者非為死刑、無期徒刑、最輕本刑為3
    年以上有期徒刑之罪或高等法院管轄第一審案件，其於準備
    程序進行中，先就被訴事實為有罪之陳述，經告知其簡式審
    判程序之旨，並聽取公訴人、被告之意見後，本院業已依刑
    事訴訟法第273 條之1 第1 項之規定，裁定由受命法官獨任
    以簡式審判程序進行本案之審理。
貳、實體事項
一、上開事實有下列證據足以證明：
  (一)被告之供述：
    上揭事實，業據被告於檢察官偵查中及本院審理中坦承在卷
    ，其自白核與下列事證相符，可以採信。
  (二)昭信科技顧問股份有限公司濫用藥物尿液檢體檢驗報告2 紙
    ：
    被告為警查獲後所採集之尿液，經以氣相層析質譜儀分析法
    為確認檢驗後，呈嗎啡、可待因之陽性反應。
  (三)扣案白色粉末2 包（合計毛重0.65公克）及基隆市警察局第
    一分局警備隊與基隆市警察局第四分局查獲涉嫌毒品危害防
    制條例毒品初步鑑驗報告單2紙：
    被告供稱扣案之白色粉末內含有第一級毒品海洛因，且有上
    開毒品初步鑑驗報告附卷可佐，足認扣案之白色粉末內確含
    有第一級毒品海洛因。
  (四)臺灣高等法院被告前案紀錄表1 份：
    被告因施用毒品案件，經執行強制戒治，於90年10月30日執
    行完畢釋放。
二、論罪科刑之理由：
  (一)按海洛因係毒品危害防制條例第2 條第2 項第1 款所定之第
    一級毒品，被告予以施用，核其所為，係犯毒品危害防制條
    例第10條第1 項之施用第一級毒品罪。又被告因施用而持有
    第一級毒品海洛因，其持有第一級毒品之低度行為應為施用
    第一級毒品之高度行為所吸收，不另論罪。
  (二)被告先後3 次施用第一級毒品，時間緊接，且觸犯構成要件
    相同之罪名，顯係基於概括犯意為之，為連續犯，應論以一
    罪，並依法加重其刑。
  (三)被告前曾受如事實欄所載有期徒刑之執行完畢，有臺灣高等
    法院被告前案紀錄表在卷可按，其於5 年內，再犯本件有期
    徒刑以上之罪，為累犯，應依法遞加重其刑。
  (四)爰審酌被告犯罪之動機、曾有施用毒品前科仍不思悔改，一
    再施用毒品，惟犯罪後坦承犯行，且所犯施用毒品行為係戕
    害自己身心健康，尚未危及他人等一切情狀，量處如主文所
    示之刑。
三、沒收：
    扣案之白色粉末（合計毛重0.65公克）內含有第一級毒品海
    洛因，業如前認定，爰依法宣告沒收銷燬之。
四、應適用之法律：
    刑事訴訟法第273 條之1 第1 項、第310 條之2 、第454 條
    第1 項、第299 條第1 項前段，毒品危害防制條例第10條第
    1 項、第23條第2 項、第18條第1 項前段，刑法第11條、第
    56條、第47條。
五、對於本件判決如有不服，得自收受送達後10日內，向本院提
    出上訴書狀，上訴於臺灣高等法院。
本案經檢察官甲○○到庭執行職務。
中    華    民    國    95    年    4     月    28    日
                  刑事第二庭法  官  劉桂金
以上正本證明與原本無異。
對於本件判決如有不服，應於收受送達後10日內，向本院提出上
訴書狀，上訴於臺灣高等法院，並按他造當事人之人數附具繕本
。
中    華    民    國    95    年    4     月    28    日
                            書記官  鄧順生
附錄論罪法條：
毒品危害防制條例第10條第1項：
施用第1 級毒品者，處6 月以上5 年以下有期徒刑。


司法院資訊處製作；財團法人民間司法改革基金會備份。
